臺灣橋頭地方法院民事判決　　　　　　　　110年度簡字第1號
原　　　告　陳天歲　
訴訟代理人　陳郁婷律師
複　代理人　王介文律師
被　　　告　潛錩規劃行銷有限公司

法定代理人　紀宇牧　
上列當事人間請求確認優先購買權存在事件，本院於民國110 年
11月4 日言詞辯論終結，判決如下：
    主  文
原告之訴駁回。
訴訟費用由原告負擔。
    事實及理由
一、按關於財產權之訴訟，其標的金額在新臺幣（下同）500,00
    0 元以下者，適用民事訴訟法所定之簡易程序，民事訴訟法
    第427 條第1 項定有明文。次按通常訴訟事件因訴之變更或
    一部撤回，致其訴之全部屬於民事訴訟法第427 條第1 項或
    第2 項之範圍者，承辦法官應以裁定改用簡易程序，並將該
    通常訴訟事件報結後改分為簡易事件，由原法官或受命法官
    依簡易程序繼續審理，亦為同一地方法院適用簡易程序審理
    事件事務分配辦法第4 條第1 項所明定。查本件原告原對王
    翠琴及被告潛錩規劃行銷有限公司起訴請求：確認原告就登
    記所有權人為陳妹妹、坐落福建省連江縣○○鄉○○段000
    000000 地號土地（權利範圍1 分之1 ）之優先購買權存在
    。嗣於本院審理時撤回對王翠琴之起訴，變更聲明請求：確
    認原告就登記所有權人為陳妹妹、坐落福建省連江縣○○鄉
    ○○段00000 地號土地如附圖編號620-1 ⑴所示土地（面積
    2.64平方公尺）有優先購買權存在，致本件訴訟全部屬民事
    訴訟法第427 條第1 項之範圍，經本院依前揭規定裁定改依
    簡易程序審理，合先敘明。
二、次按當事人喪失訴訟能力或法定代理人死亡或其代理權消滅
    者，訴訟程序在有法定代理人或取得訴訟能力之本人，承受
    其訴訟以前當然停止；惟有訴訟代理人者不適用之；另承受
    訴訟人，於得為承受時，應即為承受之聲明，民事訴訟法第
    17 0條、第173 條、第175 條第1 項分別定有明文。本件被
    告起訴時之法定代理人原為陳香蘭，於本院審理期間變更為
    紀宇牧，經其聲明承受訴訟，合於前揭規定，應予准許。
三、原告主張：
  ㈠門牌號碼福建省連江縣○○鄉○○村00號建物（原門牌號碼
    為福建省連江縣○○鄉○○村0 鄰00號，下稱系爭建物），
    系爭建物至遲於民國57年7 月前即興建完成，並於57年7 月
    設立房屋稅籍，系爭建物原為原告父親陳奕降所有，於83年
    5 月9 日贈與原告，原告為系爭建物之事實上處分權人。系
    爭建物坐落福建省連江縣○○鄉○○段00000 地號土地（下
    稱系爭620-1 地號土地，分割自同段620 地號土地，重測前
    為北西段109-2 地號）、分割後之620 地號、同段619 、62
    4-1 、624-3 地號土地上（下稱系爭620 、619 、624-1 、
    624-3 地號土地），福建省連江縣北竿鄉芹壁段土地於65年
    間辦理土地總登記時，地政事務所人員因原告「陳姓」家族
    宗親均居住於同一之芹壁村內，而未仔細套繪比對，致登記
    時誤將多筆建物坐落基地登記至相異之人名下，而生大規模
    建物所有人與坐落基地所有人不同之情事。系爭建物坐落於
    系爭620 、620-1 、619 、624-1 、624-3 地號土地上，上
    開土地總登記時原應登記土地為陳奕降所有，然斯時竟將系
    爭619 地號土地誤登記為原告堂兄陳慶慶之配偶王真珠所有
    ，系爭624-1 、624-3 地號土地誤登記為原告堂兄陳奕興所
    有，因王真珠及陳奕興與原告為親屬關係，陳奕降已於83年
    5 月6 日以「交換」為原因自陳奕興處換回系爭624-1 、62
    4-3 地號土地（重測前均為福建省連江縣○○鄉○○段000
    地號土地），陳奕降再將系爭624-1 、624-3 地號土地贈與
    原告，原告復於92年9 月30日以「買賣」為原因向王真珠購
    回系爭619 地號土地，回復建物與基地所有人同一之完整狀
    態，可證原告家族宗親聚居之連江縣北竿鄉芹壁村芹壁段土
    地確有大量土地套繪、登記錯誤之情事。
  ㈡系爭620 、620-1 地號土地則因地政事務所人員套繪錯誤，
    誤認應為原告堂兄「陳梅梅」所有，因連江縣之方言為福州
    話，「梅梅」與「妹妹」之發音近似，登記人員竟又將「陳
    梅梅」誤聽為「陳妹妹」，而誤登記為與原告毫無親屬關係
    之「陳妹妹」所有，致陳奕降無法透過親族關係自陳妹妹處
    取回系爭620 、620-1 地號。陳妹妹因終生未婚且未有子嗣
    ，其於74年死亡後，系爭620 、620-1 地號土地即成為陳妹
    妹無人承認之遺產，經連江縣政府代管期滿後移請財政部國
    有財產署北區分署標售，由被告拍定系爭620-1 地號土地。
    然系爭620-1 地號土地所有權人實為陳奕降，而非陳妹妹，
    陳奕降仍為系爭620-1 地號土地所有人並使用收益系爭620-
    1 地號土地，陳奕降死亡後，依民法第1138條規定，原告為
    陳奕降之法定繼承人，且自83年5 月9 日起即為系爭建物之
    事實上處分權人，占有系爭620-1 地號土地上如附圖編號62
    0-1 ⑴所示範圍（面積2.64平方公尺，下稱系爭占用範圍）
    ，並使用收益迄今，原告自得依土地法第73條之1 第3 項規
    定，以系爭620-1 地號土地原所有人陳奕降之繼承人身分，
    對系爭占用範圍行使優先購買權。縱認系爭620-1 地號土地
    非陳奕降所有，原告不得以繼承人身分行使優先購買權，惟
    陳妹妹於74年死亡前明知而未反對系爭建物坐落於系爭620
    -1地號土地上，陳妹妹死亡後，其親族亦未表示異議，可證
    陳妹妹已默示同意系爭建物得繼續坐落於系爭620-1 地號土
    地上，而與原告就系爭620-1 地號土地成立使用借貸契約關
    係，且該使用借貸未定期限，得使系爭建物坐落於系爭620
    -1地號土地上至不堪用為止，原告本於使用借貸契約之債權
    關係而得占用系爭620-1 地號土地，為系爭620-1 地號土地
    合法使用人，亦得依土地法第73條之1 第3 項規定，就系爭
    占用範圍行使優先購買權。被告否認原告有優先購買權，對
    於原告私法上地位顯有侵害之虞，應認原告有即受確認判決
    之法律上利益，得依民事訴訟法第247 條第1 項規定，提起
    本件確認訴訟等語。並聲明：確認原告就登記所有權人為陳
    妹妹、坐落系爭620-1 地號土地上，如附圖編號620-1 ⑴所
    示土地之優先購買權存在。
四、被告則以：原告非繼承人提起本件訴訟當事人不適格，且無
    確認利益。原告所提證據不足以證明系爭建物即為陳奕降贈
    與之原門牌號碼70號建物，原告並非系爭建物之事實上處分
    權人。另依房屋稅籍證明書記載，57年7 月起課房屋稅之建
    物材質為咾咕石造，一、二層面積均為82.3平方公尺，屋凸
    15.3平方公尺，系爭建物於110 年5 月17日辦理第一次登記
    ，登記建材為石造、鋼筋混凝土造，一層面積增加為98.85
    平方公尺、二層面積為83.18 平方公尺、沒有屋凸，系爭建
    物應係103 年間重新新建，並非原本舊屋。又地政機關人員
    於65年間辦理土地總登記時，理應通知各土地所有權人到場
    確認土地所在位置，並於登記完成後發給土地所有權狀，倘
    若有誤植之情形，所有權人當時即可向地政機關申請更正，
    況各筆土地縱有登記錯誤之情形，則其原因各異，尚不得認
    定系爭620-1 地號土地有相同情形，且原告係以買賣向王真
    珠取得系爭619 地號土地，並非交換取回土地，可知系爭61
    9 地號土地並無登記錯誤之情形。原告並未舉證說明地政機
    關將系爭620-1 地號土地誤登記為陳妹妹之情形，縱有此事
    ，陳奕降或陳梅梅於登記錯誤當時即可要求地政機關更正，
    且縱認系爭620-1 地號土地為陳梅梅所有，亦不必然由陳奕
    降以親族關係取得，原告應係無權占用系爭620-1 地號土地
    。此外，原告並未證明陳妹妹或其親族未曾反對系爭建物坐
    落於系爭620-1 地號土地上，自無從推論系爭建物就系爭62
    0-1 地號土地取得不定期使用借貸契約關係，原告復未依土
    地法第73條之1 第3 項規定，提出與被繼承人約定使用權利
    之契約書，原告並非系爭620-1 地號土地之合法使用人等語
    ，資為抗辯。並聲明：原告之訴駁回。
五、兩造不爭執之事項：
  ㈠分割前之連江縣○○鄉○○段000 地號土地（重測前：北西
    段109-2 地號土地）於65年4 月30日辦理第一次所有權登記
    ，登記所有權人為陳妹妹，權利範圍全部，嗣於96年11月13
    日逕為分割新增系爭620-1 地號土地，登記所有權人為陳妹
    妹，權利範圍全部。陳妹妹於74年間死亡，系爭620 、620
    -1地號土地因無人辦理繼承登記，由連江縣政府代管，並於
    代管期滿後移請財政部國有財產署北區分署標售。
  ㈡財政部國有財產署北區分署委託台灣金融資產服務股份有限
    公司於108 年8 月14日辦理系爭620 、620-1 地號土地之公
    開標售，分別由被告以38,100元得標系爭620-1 地號土地、
    王翠琴以610,100 元得標系爭620 地號土地，原告已另向王
    翠琴購得系爭620 地號土地。
  ㈢門牌號碼福建省連江縣○○鄉○○村00號建物占用系爭620
    -1地號土地面積2.64平方公尺之範圍。
六、本件之爭點：
  ㈠原告提起本件訴訟有無確認利益？
  ㈡原告得否主張其為系爭620-1 地號土地繼承人，依土地法第
    73條之1 第3 項規定行使優先購買權？
  ㈢原告與陳妹妹間就系爭620-1 地號土地是否存在使用借貸契
    約，而為合法使用人？其得否依土地法第73條之1 第3 項規
    定行使優先購買權？
七、本院得心證之理由：
  ㈠原告提起本件訴訟有無確認利益？
    按確認法律關係之訴，非原告有即受確認判決之法律上利益
    者，不得提起，民事訴訟法第247 條第1 項前段定有明文。
    此所謂即受確認判決之法律上利益，係指法律關係之存否不
    明確，原告主觀上認其在法律上之地位有不安之狀態存在，
    且此種不安之狀態，能以確認判決將之除去者而言，最高法
    院52年台上字第1240號裁判意旨參照。本件原告主張就系爭
    占用範圍有優先購買權存在，既為被告所否認，原告就系爭
    占用範圍有無該法律關係存在即屬不明確，使其於私法上之
    地位有受侵害之危險，且該危險得以確認判決除去，原告提
    起本件訴訟具有受確認判決之法律上利益，應予准許。
  ㈡原告得否主張其為系爭620-1 地號土地繼承人，依土地法第
    73條之1 第3 項規定行使優先購買權？
  ⒈按當事人適格，係指當事人就具體特定之訴訟，得以自己之
    名義為原告或被告，而受為訴訟標的法律關係之本案判決之
    資格而言，當事人是否適格，依原告起訴主張之事實定之，
    至原告是否確為權利人，被告是否確為義務人，乃為訴訟標
    的法律關係之要件是否具備，即訴訟實體上有無理由之問題
    ，並非當事人適格之欠缺。原告起訴主張其為系爭620-1 地
    號土地繼承人，而得行使土地法第73條之1 第3 項之優先購
    買權，其當事人適格並無欠缺，至其主張有無理由，乃屬訴
    訟實體上有無理由之問題，並非當事人適格之欠缺。被告抗
    辯原告提起本件訴訟當事人不適格，尚無可採。
  ⒉又按當事人主張有利於己之事實者，就其事實有舉證之責任
    ，民事訴訟法第277 條前段定有明文。又民事訴訟如係由原
    告主張權利者，應先由原告負舉證之責，若原告先不能舉證
    ，以證實自己主張之事實為真實，則被告就其抗辯事實即令
    不能舉證，或其所舉證據尚有疵累，亦應駁回原告之請求。
    而關於土地登記，係主管機關適用相關土地登記法令而辦理
    者，依高度蓋然性之經驗法則，其完成登記之內容通常可推
    認為真實，即所謂表現證明。因此，否認登記內容所示權利
    之人，應主張並證明該項登記內容係由於其他原因事實所作
    成，以排除上開經驗法則之適用（最高法院100 年度台上字
    第387 號判決意旨參照）。又按土地或建築改良物，自繼承
    開始之日起逾1 年未辦理繼承登記者，經該管直轄市或縣市
    地政機關查明後，應即公告繼承人於3 個月內聲請登記；逾
    期仍未聲請者，得由地政機關予以列冊管理。但有不可歸責
    於聲請人之事由，其期間應予扣除。前項列冊管理期間為15
    年，逾期仍未聲請登記者，由地政機關將該土地或建築改良
    物清冊移請國有財產局公開標售。繼承人占有或第三人占有
    無合法使用權者，於標售後喪失其占有之權利；土地或建築
    改良物租賃期間超過5 年者，於標售後以5 年為限。依第二
    項規定標售土地或建築改良物前應公告30日，繼承人、合法
    使用人或其他共有人就其使用範圍依序有優先購買權。但優
    先購買權人未於決標後10日內表示優先購買者，其優先購買
    權視為放棄，土地法第73條之1 第1 項至第3 項分別定有明
    文。
  ⒊原告主張：依原告及陳奕降取得系爭619 、624-1 、624-3
    地號土地過程，可證原告家族宗親聚居之連江縣北竿鄉芹壁
    村芹壁段土地有大量土地套繪、登記錯誤之情事，因地政人
    員套繪錯誤，誤認系爭620-1 地號土地為陳梅梅所有，又因
    連江縣方言發音近似，而誤聽登記為陳妹妹所有，系爭620
    -1地號土地實際為陳奕降所有等語，並提出系爭620 、620
    -1、619 、624-1 、624-3 地號土地登記資料、異動索引、
    「馬祖芹壁聚落之形成與空間特質研究」碩士論文為證（見
    橋補卷第29至35頁、本院簡字卷第83至87、119 至122 頁）
    。然查，原告主張系爭建物於57年7 月前興建完成，並坐落
    系爭620 、621-1 、619 、624-1 、624-3 地號土地乙節，
    經囑託地政機關測量結果，系爭建物並未占用624-1 、624-
    3 地號土地，此觀諸附圖即明，且交換土地原因多端，陳奕
    降與陳奕興又為親屬，自難以陳奕降於83年5 月6 日以交換
    為原因，自陳奕興取得系爭624-1 、624-3 地號土地所有權
    ，即認定地政機關有套繪、登記錯誤之情形，又原告於92年
    9 月30日係以買賣為原因向王真珠購買系爭619 地號土地，
    亦無從據此推論土地總登記有其主張之錯誤，原告所提「馬
    祖芹壁聚落之形成與空間特質研究」論文內容係記載建物位
    置及創建人，然此僅為撰寫者私人訪談結果，尚難逕作為系
    爭620-1 地號土地所有權歸屬或地政機關登記錯誤之證明。
  ⒋又依64年7 月24日總統公布之土地法第51條前段規定，土地
    總登記由土地所有權人於登記期限內，檢同證明文件聲請之
    ，有修正條文可參（見本院簡字卷第52頁），而系爭620-1
    地號土地於96年11月13日分割自同段620 地號土地，經本院
    函詢連江縣地政局，分割前之同段620 地號土地有無套繪錯
    誤、誤聽發音等情形，經其函覆：該土地係以65年4 月11日
    （65）連地登字第001569號登記聲請書，申請土地所有權第
    一次登記，申請人為陳妹妹，附有村長陳玉官保證書，經查
    相符，准予登記。按該原登記案所附文件，對照67年7 月15
    日版土地法第51條規定，似尚無不合等語在卷，有連江縣地
    政局110 年1 月27日地籍字第1100000247號函暨檢附之法令
    依據、土地登記聲請書及保證書可稽（見本院簡字卷第47至
    56頁），尚難認定有原告所指套繪錯誤、誤聽發音而將系爭
    620-1 地號土地登記為陳妹妹所有之情形。又原告於106 年
    間對連江縣地政局提起行政訴訟，請求塗銷陳妹妹為系爭62
    0 、620-1 地號土地所有權人登記，並更正登記為陳梅梅所
    有，因未經合法訴願程序，經臺北高等行政法院以106 年度
    訴字第454 號裁定附卷可參（見本院簡字卷第113 至115 頁
    ），原告於該案並非主張系爭620-1 地號土地係陳奕降所有
    ，與本件訴訟主張事實亦有歧異，原告復未能證明地政機關
    就系爭620-1 地號地因套繪錯誤認係陳梅梅所有，且誤聽方
    言發音再誤登記為陳妹妹之事實，依前揭說明，應認定連江
    縣地政局就系爭620-1 地號土地所有權人之登記為真實，原
    告主張該土地為陳奕降所有，尚難逕為採信。
  ⒌原告另主張：陳妹妹並無資力購買土地，且不識字，故土地
    登記聲請書上之聲請人及用印均非陳妹妹所為等語，並提出
    陳妹妹姪子陳孝根之切結書、村長陳玉官之聲明書為據（見
    橋補卷第36頁、本院簡字卷第193 頁）。惟查：
  ⑴按文書依其程式及意旨得認作公文書者，推定為真正，民事
    訴訟法第355 條第1 項定有明文，公文書之效力，非有確定
    證據，不得任意推翻之。連江縣地政局檢送之土地登記聲請
    書，以登記清冊及保證書為附件，由聲請人陳妹妹送請地政
    主管機關審查登記，其後「本案處理經過情形欄」位，並經
    承辦人員記載「經查相符，擬准予登記」等審核結果，經公
    務員及該公務機關於其上用印並予以保存，應屬公文書而推
    定為真正，且縱陳妹妹不識字，聲請書內容縱非其填載，亦
    非即可認定印文係偽造，原告否認該等公文書真正尚無其他
    證據可佐，自無可採。
  ⑵證人陳孝根於本院審理時固證稱：陳妹妹是我親叔叔，是我
    父親最小的弟弟，他住在我老家芹壁村8 鄰97號，陳妹妹名
    下沒有不動產，我父親也只有一塊地蓋房子，他是跟著我們
    一起走。原告經營民宿坐落的土地，真正地主是陳奕降，我
    還是小孩時，就知道陳奕降住在那裡。陳妹妹過世前沒有收
    過繳稅通知書，他生活開銷跟我爸爸要錢，有魚打才有錢，
    他沒有跟我說過他有土地或不動產等語（見本院簡字卷第14
    2 至146 頁），而證述陳妹妹資力不佳等情，然其亦證稱：
    其於54年初中畢業到臺灣，之前居住於北竿鄉芹壁村8 鄰97
    號，到臺灣後就很少回去，父親於62年過世我才回去。陳奕
    降沒有跟我說其住的房子與土地是誰的。我不知道重測前之
    109-2 地號土地在65年登記在陳妹妹名下這件事，也不知道
    原告經營的民宿有無占用系爭620-1 地號土地，不知道地政
    機關有無登記錯誤的情形，是原告說地政機關把土地錯誤登
    記給陳妹妹。地主為陳奕降，我沒看過資料或是有其他依據
    ，我只知道房子是陳奕降的等語（見本院簡字卷第140 至14
    4 、147 頁），可知證人陳孝根於54年即已搬遷至臺灣，其
    後甚少返回陳妹妹住處，其是否知悉65年間辦理土地總登記
    之情形，尚非無疑，且已明確證述並不知悉系爭620-1 地號
    土地於重測前之登記情形，或有無土地登記錯誤之情事，關
    於地主為陳奕降一節，證人陳孝根並無任何依據，並改口稱
    僅知道房子是陳奕降的，自難以證人所為關於陳妹妹資力不
    佳或地主為陳奕降之片面陳述，認定地政機關有套繪及登記
    錯誤之情形。
  ⑶又原告所提陳孝根簽署之切結書，固記載願就109-2 號建地
    乙筆，茲因早年第一次登記時之行政疏誤，誤登為家叔陳妹
    妹所有（因福建語系梅梅、妹妹口音相近相似之故而誤登）
    之事實證明切結（見橋補卷第36頁），然被告否認該切結書
    真正，經本院詢問證人陳孝根是否知悉切結書內容，證人陳
    孝根亦證稱：切結書內容不知道何人打的，是原告拿給我簽
    的，我不知道切結書內容是不是事實，是原告問我說陳妹妹
    是不是我叔叔，原告說這間房子是陳奕降的，跟我叔叔沒有
    關係，問我要不要當證人，我就簽名了，這些地址我搞不清
    楚，根本不曉得等語明確（見本院簡字卷第143 頁），自難
    認陳孝根簽署之切結書內容為真正。
  ⑷村長陳玉官雖出具聲明書，記載芹壁村村民申請土地所有權
    第一次登記時，村民陳梅梅之連江縣○○鄉○○段00000 地
    號土地，因陳梅梅之福州話發音與陳妹妹雷同，致當時人員
    辦理土地所有權第一次登記時，誤將陳梅梅之該筆土地登記
    至陳妹妹名下等內容（見本院簡字卷第27頁），然該聲明書
    內容係稱土地為陳梅梅所有，並非即可證明系爭620-1 地號
    土地為陳奕降所有，參諸證人陳孝根並不知悉切結書內容即
    按原告要求簽名，本院認尚無法證明聲明書所載上開內容為
    陳玉官親見親聞之事實，尚不足以此為有利原告之認定。
  ⒍依上開說明，原告就系爭620-1 地號土地為陳奕降所有之主
    張，舉證尚有不足，應認連江縣地政局就系爭620-1 地號土
    地所有權人之登記為真實，則系爭620-1 地號土地登記之所
    有權人既為陳妹妹，應以其繼承人始得依土地法第73條之1
    第3 項規定，行使優先購買權，原告主張系爭620-1 地號土
    地為陳奕降所有，其為陳奕降之繼承人，而得依土地法第73
    條之1 第3 項規定，就系爭占用範圍有優先購買權存在等語
    ，自屬無據。
  ㈢原告與陳妹妹間就系爭620-1 地號土地是否存在使用借貸契
    約，而為合法使用人？其得否依土地法第73條之1 第3 項規
    定行使優先購買權？
    原告主張：陳妹妹生前戶籍地址為連江縣○○鄉○○村0 鄰
    00號，距離系爭建物僅約數百公尺，相距不遠，陳妹妹應能
    知悉系爭建物占用系爭620-1 地號土地，陳妹妹於74年死亡
    前明知而未異議，陳妹妹死亡後，其親族亦未表示異議，可
    證陳妹妹已默示同意系爭建物得繼續坐落於系爭620-1 地號
    土地上，而與原告就系爭620-1 地號土地成立使用借貸契約
    關係等語，然兩造就系爭建物與陳奕降贈與原告之建物是否
    同一容有爭執，縱認上開建物同一，證人陳孝根業已證稱：
    我搬到臺灣前住北竿鄉芹壁村8 鄰97號，陳奕降住芹壁村就
    是本案訴訟的房子，我們兩家距離一南一北隔很遠，走路要
    一個多小時。陳妹妹在世時，陳奕降與原告住的房子沒有在
    經營民宿，我不知何時開始經營，陳妹妹在世時，不知道陳
    奕降住的房子及坐落土地實際所有權人是何人等語（見本院
    卷第140 至141 、145 頁），顯無從認定陳妹妹之住所與系
    爭建物距離甚近，亦無法證明陳妹妹或其親族知悉系爭建物
    有占用系爭620-1 地號土地之情形，原告主張陳妹妹或其親
    族明知占用事實而未異議，已默視同意系爭建物得繼續坐落
    於系爭620-1 地號土地上，並與原告成立未定期限使用借貸
    契約等語，顯屬無據，其據此主張為系爭620-1 地號土地之
    合法使用人，即無理由，自不得依土地法第73條之1 第3 項
    規定，就系爭占用範圍行使優先購買權。
八、綜上所述，本件原告依前揭規定，請求確認原告就登記所有
    權人為陳妹妹、坐落系爭620-1 地號土地上，如附圖編號62
    0-1 ⑴所示土地之優先購買權存在，為無理由，應予駁回。
九、本件事證已臻明確，兩造其餘陳述及攻擊防禦方法核與判決
    結果不生影響，爰不逐一論述，附此敘明。
十、訴訟費用負擔之依據：民事訴訟法第78條。
中    華    民    國    110   年    11    月    25    日
                      民事第二庭      法  官  周佳佩
以上正本係照原本作成。
如對本判決上訴，須於判決送達後20日內向本院提出上訴狀並表
明上訴理由（須附繕本）。如委任律師提起上訴者，應一併繳納
上訴審裁判費。
中    華    民    國   110    年    11    月    25    日
                                      書記官  許婉真
附圖：連江縣地政局土地複丈成果圖。